【裁判字號】    90,易緝,30
【裁判日期】    901226
【裁判案由】    毒品危害防制條例
【裁判全文】
臺灣基隆地方法院刑事判決                            九十年度易緝字第三號
    公  訴  人  臺灣基隆地方法院檢察署檢察官
    被      告  甲  ○
右列被告因違反毒品危害防制條例案件，經檢察官提起公訴（九十年度毒偵字第七五
五號）及移送併辦（九十年度毒偵字第一一０七號、第一五一七號），本院判決如左
：
               主  文
甲○連續施用第二級毒品，累犯，處有期徒刑柒月。扣案之第二級毒品安非他命肆小
包（合計淨重點貳公克）沒收銷燬之。
               事  實
一、甲○前因違反麻醉藥品管理條例等案件，經本院分別判處有期徒刑七月及八月確
    定，並定應執行刑一年二月，於八十七年八月二十九日縮刑假釋出監並付保護管
    束，於八十七年十二月二十五日假釋期滿而執行完畢。甲○又二次因施用毒品案
    件，分別經觀察、勒戒後，均認無繼續施用毒品之傾向，由台灣基隆地方法院檢
    察署檢察官各於八十八年二月二十一日、八十八年七月二十七日，以八十八年度
    偵字第九八Ｏ號、八十八年度偵緝字第三Ｏ四號為不起訴處分確定。甲○復於八
    十八年十二月二十七日之前二日內某時，在不詳地點施用第二級毒品安非他命，
    經本院於八十九年三月十六日以八十九年度毒聲字第六七五號裁定送強制戒治，
    並經台灣基隆地方法院檢察署檢察官以八十九年毒偵字第四二二號聲請簡易判決
    處刑，嗣經本院於八十九年三月十六日，以八十九年度基簡字第二七八號判處有
    期徒刑六月，並於八十九年五月二十六日確定（尚未執行）。詎甲○猶基於概括
    之犯意，自九十年四月間起，至同年九月十八日止，在桃園縣石門水庫停車場，
    以將第二級毒品安非他命置入吸食器內燃燒吸取煙霧之方式，連續施用第二級毒
    品安非他命。甲○先於九十年四月三十日二十三時三十分左右，在基隆市○○區
    ○○街二一二巷二之四號五樓頂，為警查獲；復於同年六月五日十五時二十分左
    右，在台北縣萬里鄉○○路上為警攔檢盤查，扣得渠所有供施用之安非他命四小
    包（合計淨重三‧二公克）；又於同年十月三日二十二時三十分左右，在基隆市
    ○○○路三七九巷二十六之三號四樓為警查獲。
二、案經基隆市警察局第二分局報告台灣基隆地方法院檢察署檢察官偵查起訴暨台北
    縣警察局金山分局報告台灣基隆地方法院檢察署檢察官移送併辦。
              理  由
一、右揭連續施用第二級毒品安非他命之事實，業據被告甲○在本院審理時自白不諱
    ，而被告有如事實欄所載前後三次為警查獲，該三次均經警採集渠尿液送驗結果
    ，皆呈有施用毒品安非他命陽性反應等情，亦有基隆市衛生局基衛檢字第０五八
    一０號、第０七０四六號、第一二一四七號檢驗成績書各一紙在卷可按，本件且
    有被告所有供施用之第二級毒品安非他命四小包（合計淨重三‧二公克）扣案可
    資佐證，足認被告之自白與事實相符。被告前有二次因施用毒品案件，分別經觀
    察、勒戒後，均認無繼續施用毒品之傾向，由台灣基隆地方法院檢察署檢察官各
    於八十八年二月二十一日、八十八年七月二十七日，以八十八年度偵字第九八Ｏ
    號、八十八年度偵緝字第三Ｏ四號為不起訴處分確定等情，有台灣基隆地方法院
    檢察署刑案資料查註紀錄表、台灣高等法院被告全國前案紀錄表及上開不起訴處
    分書二份在卷可按，被告經二次觀察勒戒不起訴處分後，再度違犯，屬三犯施用
    毒品罪。罪證明確，被告犯行足堪認定，自應予依法論科。
二、查安非他命為公告管制之第二級毒品，被告於右揭時、地施用毒品安非他命，核
    其所為，係犯毒品危害防制條例第十條第二項施用第二級毒品罪。其持有毒品之
    低度行為為施用之高度行為所吸收，不另論罪。被告先後多次施用第二級毒品之
    行為，時間緊接，犯罪構成要件相同，顯係基於概括之犯意為之，為連續犯，應
    依法加重其刑。被告有事實欄所載之科刑執行情形，有台灣基隆地方法院檢察署
    刑案資料查註紀錄表及台灣高等法院被告全國前案紀錄表在卷可稽，其於受有期
    徒刑之執行完畢後，五年內再犯有期徒刑以上之本罪，為累犯，應依刑法第四十
    七條規定遞加重其刑。公訴人雖僅就被告於九十年四月三十日二十三時三十分前
    四日內，施用第二級毒品安非他命之犯行提起公訴，然未起訴部分既與上開部分
    有如前所述連續犯之裁判上一罪關係，自應為起訴效力所及，本院依法併予審理
    。爰審酌被告多次施用毒品，無決心加以戒除，此雖屬個人自殘行為，然考量被
    告長期施用第二級毒品，缺乏法治觀念，顯見被告自制能力甚差，易受外界影響
    ，亟需較長時間與原有生活環境隔離，方足以斷絕施用毒品之傾向，併其犯後自
    白犯罪態度良好等一切情狀，量處如主文所示之刑，以示儆懲。扣案之安非他命
    四小包（淨重三．二公克）係第二級毒品，屬違禁物，應依毒品危害防制條例第
    十八條第一項前段之規定宣告沒收銷燬之。
據上論斷，應依刑事訴訟法第二百九十九條第一項前段，毒品危害防制條例第十條第
二項、第十八條第一項前段，刑法第十一條前段、第七十條、第五十六條、第四十七
條，判決如主文。
本案經檢察官林明志到庭執行職務。
中      華      民      國    九十      年     十二     月    二十六    日
                                  臺灣基隆地方法院刑事第三庭
                                        法  官    王  福  康
右正本證明與原本無異。
對於本件判決如有不服，應於收受送達後十日內，向本院提出上訴書狀，上訴於臺灣
高等法院，並按他造當事人之人數附具繕本。
                                        書記官    方  淑  真
中      華      民      國    九十      年     十二     月    二十七    日
附錄論罪法條
毒品危害防制條例第十條第二項：
施用第二級毒品者，處三年以下有期徒刑。


司法院資訊處製作；財團法人民間司法改革基金會備份。
